---
title: "Добро пожаловать в блог (Ре)анализ данных из любопытства"
description: |
  Мы создали блог (Ре)анализ данных из любопытства, чтобы учиться применять разные методы анализа к реальным данным.
author:
  - name: Марина Варфоломеева
  - name: Ирина Бабкина
  - name: Лаврентий Данилов
  - name: Вадим Хайтов 
date: 12-27-2018
categories:
  - Blog structure
output:
  radix::radix_article:
    self_contained: false
---

```{r setup, include=FALSE}
knitr::opts_chunk$set(echo = TRUE)

# Learn more about creating blogs with Radix at:
# https://rstudio.github.io/radix/blog.html

```

Искусство анализа данных сложно постичь, решая тщательно подобранные примеры в Университетских курсах статистики. Мы создали блог "(Ре)анализ данных из любопытства", чтобы учиться применять разные методы анализа к реальным данным.

В этом посте --- наш первоначальный план действий. Текущая версия будет [на странице о блоге](../../about.html).

### Цели

- Анализируем данные в "боевых" условиях. 
- Развиваем понимание знакомых методов, чтобы отойти от рецептов.
- Изучаем новые методы анализа.

### Формат

- Находим интересные данные.
- Делаем разведочный анализ.
- Пытаемся воспроизвести анализ авторов данных настолько, насколько это возможно по описанию. Находим ограничения и сильные стороны.
- Предлагаем свои альтернативные методы решения. (Или решаем совсем другие вопросы, используя эти данные для отработки новых для нас методов).
- Собираемся вместе и обсуждаем, что получилось.
- По итогам обсуждения пишем пост в блог.
- Стараемся повторять все это регулярно...

### Сценарий работы с репозиторием

Общий репозиторий. В ветке `master` лежит этот блог. Блог написан в формате radix. [Руководство по radix](https://rstudio.github.io/radix/blog.html). **Нужна версия RStudio v1.2.718 или выше.** Можно скачать RStudio в preview версии --- она может предпросмотр radix-файлов.

1. Работаем с черновиком в своей именной ветке, потом мерджим.
2. Каждый человек создает черновик. Названия описательные, **на английском**, разделитель "-". Файл с черновиком лежит в отдельной папке в директории `_posts`.

```{r eval=FALSE}
library(radix)
create_post("Descriptive-title-Author-", draft = TRUE)
```

3. Считаем. Пишем. Основы [форматирования в radix](https://rstudio.github.io/radix/basics.html).
4. Заполняем [мета-данные radix](https://rstudio.github.io/radix/metadata.html) в yaml-шапке:  
`categories:` --- использованные методы, категории должны называться на английском языке.   
`description:` --- abstract не более 150 слов.  
6. Цитируем то, что нужно. Как добавлять [цитаты в radix](https://rstudio.github.io/radix/citations.html).
7. После обсуждения публикуем частные версии или создаем общий черновик с лучшими кусками.

### Данные

Папка с данными `../../_data` лежит на два уровня выше поста. **Если есть малейшие сомнения в том, что данные можно копировать** --- лучше скачать их локально и добавить в .gitignore, а в текст вставить ссылку ("скачайте данные бла-бла-бла").

Формат названий данных: `максимум-4-слова-о-чем-данные-автор-год`.

Происхождение данных и авторство должно быть описано в одноименном текстовом файле с расширением .info (`максимум-4-слова-о-чем-данные-автор-год.info`):

- Цитата (Apa-style из Google Scholar)
- URL
- Дата обращения
- Дополнительные сведения (по желанию)

